# 无形资产相关问题

提问人：胖胖虎 时间：2012-01-14 15:03:28
今我审计一家公司，他购买一块土地在上面建一个码头二期工程，土地已购入，土地款已支付，企业将其放在在建工程中核算，我建议企业将其土地调整至无形资产，并从购入之日起摊销，并将在工程建设期间的摊销金额计入在建工程，企业不愿意调，理由是土地使用证尚未办下来，不摊销的理由是工程尚未完工，企业说旧准则是这样处理的，我不太了解旧准则是怎么处理的，反正我觉得新准则是该我这样处理的，请教各位！

回答人：chenyiwei
新准则下应当如此处理。《计学撮要》第 188 ～ 191 页的问答也是这个观点。 原制度下的处理方法与新准则是存在差异的，见《企业会计制度》第四十七条、财会[2001]43号第九条，但这些规定在执行新准则后都不应继续执行。

提问人：蓝调的胖头鱼 时间：2012-01-15 16:02:50
请教陈老师：以投资或者持有增值为目的的构建投资性房地产，成本模式计量下，按照新准则建造期间购入的土地使用权通过投资性房地产--在建 科目核算，不摊销，待到地上建筑物完工一起转固为投资性房地产--土地使用权后再开始摊销。为什么差别这么大？

回答人：chenyiwei
个人理解不一定恰当。尽管两者属于一个整体，按土地和房屋建筑物达到预定可使用状态的标准还是不同的。我还是倾向于我上面说的处理方法。